臺灣高等法院刑事判決
111年度上訴字第3561號
上  訴  人  臺灣新北地方檢察署檢察官
被      告  廖子毅



上列上訴人因被告詐欺等案件，不服臺灣新北地方法院111年度
金訴字第694號，中華民國111年6月30日第一審判決（起訴案號
：臺灣新北地方檢察署111年度偵字第4231、6040號、111年度偵
緝字第807號），提起上訴，本院判決如下：
    主  文
原判決關於廖子毅沒收部分撤銷。
未扣案之犯罪所得新臺幣拾肆萬元沒收，於全部或一部不能沒收
或不宜執行沒收時，追徵其價額。
其他上訴駁回。
    事  實
一、廖子毅雖預見無故雇用他人提供帳戶資料、從事提領現金，
    再傳遞現金與不明第三人之舉，極有可能係為詐欺集團取得
    犯罪所得款項，並掩飾詐欺所得之實際去向、所在，製造金
    流斷點，而參與具有持續性、牟利性、有結構性之詐欺集團
    組織，並犯三人以上共同詐欺取財罪及一般洗錢罪，竟為獲
    取每提領現金新臺幣（下同）100萬元可得1萬元之高額報酬
    ，在縱渠行為可能係參與詐欺集團組織犯罪之一部分，亦不
    違背其本意之情況下，基於參與犯罪組織、與真實姓名年籍
    不詳自稱「乖乖」之人及渠等所屬之詐欺集團成員共同意圖
    為自己不法之所有，三人以上詐欺取財及一般洗錢之不確定
    故意犯意聯絡，於民國110年5月間，加入某真實姓名年籍不
    詳之成年人所發起、主持之3人以上以實施詐術為手段所組
    成具有持續性、牟利性之有結構性詐欺集團組織，並先行提
    供其設於臺灣新光商業銀行帳號0000000000000號帳戶（下
    稱新光銀行帳戶）之存簿、提款卡及密碼給「乖乖」，作為
    遂行詐欺之收款工具，俟該詐欺集團不詳成員以如附表所示
    之詐欺方式訛騙如附表所示之告訴人，致其等陷於錯誤，而
    陸續於如附表所示之時間，匯款如附表所示之金額至上開新
    光銀行帳戶，即由「乖乖」告知廖子毅應臨櫃提領或匯出之
    款項，並陪同廖子毅於如附表所示之時間，提領、匯出如附
    表所示之金額，廖子毅旋將所提領出之現金交給「乖乖」收
    取，藉以製造金流之斷點，致無從追查前揭犯罪所得之去向
    ，而掩飾或隱匿該等犯罪所得，廖子毅並因而獲取14萬元作
    為報酬。
二、案經如附表所示之告訴人訴由桃園市政府警察局龍潭分局 
    、新北市政府警察局新莊分局、基隆市警察局第三分局報告
    臺灣新北地方檢察署檢察官偵查起訴。
    理  由
壹、程序部分：
一、關於違反組織犯罪防制條例之供述證據部分：
　　按組織犯罪防制條例第12條第1項中段規定：「訊問證人之
    筆錄，以在檢察官或法官面前作成，並經踐行刑事訴訟法所
    定訊問證人之程序者為限，始得採為證據。」係以立法排除
    被告以外之人於警詢或檢察事務官調查中所為之陳述，得適
    用刑事訴訟法第159條之2、第159條之3及第159條之5之規定
    ，故證人於警詢中之陳述，於違反組織犯罪防制條例案件，
    即絕對不具有證據能力，自不得採為判決基礎；準此，被告
    以外之人非在檢察官偵訊或法院審理時踐行具結程序所為之
    陳述，關於組織犯罪防制條例之罪，不具證據能力，惟上開
    規定，係排除一般證人於警詢陳述之證據能力之特別規定，
    被告於警詢之陳述，對被告本身而言，則不在排除之列（最
    高法院102年度台上字第2653號判決意旨參照），且該規定
    僅是針對違反組織犯罪防制條例之罪有關證據能力之特別規
    定，其他非屬組織犯罪防制條例之罪部分，其被告以外之人
    於審判外所為之陳述，不受上開特別規定之限制，仍應依刑
    事訴訟法相關規定，定其得否為證據（最高法院103年度台
    上字第2915號判決意旨參照）。查證人即告訴人張展綸於警
    詢之證述（見偵41639卷第101至103頁）、證人即告訴人蔡
    猷讓於警詢之證述（見偵4231卷第7至10頁）、證人即告訴
    人李冠廷於警詢之證述（見偵6040卷第9至12頁），就被告
    而言，係屬被告以外之人於審判外之陳述，依前揭說明，於
    被告違反組織犯罪防制條例部分，不具證據能力，不得採為
    判決之基礎，然就加重詐欺取財、洗錢等罪名，則不受此限
    制。另被告於警詢之陳述，對於其自己而言，則屬被告之供
    述，為法定證據方法之一，自不在組織犯罪防制條例第12條
    第1項規定之排除之列，除有不得作為證據之例外，自可在
    有補強證據之情況下，作為證明被告自己犯罪之證據。
二、關於犯刑法第339條之4及洗錢防制法第14條第1項之罪之供
    述證據部分：
　　按上開組織犯罪防制條例第12條第1項中段規定，係以犯罪
    組織成員犯該條例之罪者，始足與焉，至於所犯該條例以外
    之罪，其被告以外之人所為之陳述，自仍應依刑事訴訟法相
    關規定，定其得否為證據（最高法院103年度台上字第2915
    號判決意旨參照）。次按被告以外之人於審判外之陳述，雖
    不符刑事訴訟法第159條之1至第159條之4之規定，而經當事
    人於審判程序同意作為證據，法院審酌該言詞陳述或書面陳
    述作成時之情況，認為適當者，亦得為證據；當事人、代理
    人或辯護人於法院調查證據時，知有第159條第1項不得為證
    據之情形，而未於言詞辯論終結前聲明異議者，視為有前項
    之同意，同法第159條之5第1項、第2項有明文規定。查本判
    決下列認定組織犯罪以外之事實所引用之本院作為得心證依
    據之被告以外之人於審判外陳述，經本院審理時逐項提示，
    檢察官、被告均同意作為證據而並未爭執，且未於言詞辯論
    終結前聲明異議，本院審酌各項證據作成時之狀況，尚無違
    法取得證據及證明力明顯過低等瑕疵，且與本案待證事實間
    具有相當關聯，作為證據充足全案事實之認定，應屬適當，
    依刑事訴訟法第159條之5第1項規定，均有證據能力。另本
    判決下列認定事實所引用之其餘證據，均經依法踐行調查證
    據程序，亦無違法取得、不得作為證據之情形或顯有不可信
    之情況，且均與本案具關連性，認以之作為證據應屬適當，
    故揆諸上開規定，認上揭證據資料均有證據能力。　　
貳、實體部分：
一、認定犯罪事實所憑之證據及理由：
　　上揭事實，業據被告廖子毅坦承不諱（見原審卷第180、188
    頁），核與證人即告訴人張展綸於警詢之證述（見偵41639
    卷第101至103頁）、證人即告訴人蔡猷讓於警詢之證述（見
    偵4231卷第7至10頁）、證人即告訴人李冠廷於警詢之證述
    （見偵6040卷第9至12頁）相符（除證人警詢筆錄於證明組
    織犯罪部分無證據能力以外部分），並有告訴人張展綸提出
    之華南銀行匯款回條（見偵41639卷第109頁）、告訴人蔡猷
    讓提出之合作金庫銀行存摺影本（見偵4231卷第11至14頁）
    、LINE好友紀錄、投資平台頁面、台幣轉帳畫面截圖（見偵
    4231卷第15至16、18、27頁）、合作金庫銀行新開戶建檔登
    錄單、開戶證件、歷史交易明細查詢結果（見偵4231卷第21
    至26頁）、告訴人李冠廷提出之中國信託銀行款存摺影本（
    見偵6040卷第13至15頁）、被告廖子毅新光銀行帳戶客戶資
    料查詢、存款帳戶存提交易明細查詢明細表、交易明細（見
    偵41639卷第35至41頁、偵4231卷第29至33頁、偵6040卷第6
    5至67頁）、九長企業社中信銀行帳戶客戶基本資料、存款
    交易明細（見偵6040卷第71至82頁）、九長企業社公司登記
    資料、商業登記抄本（見偵6040卷第41、61頁）在卷可稽，
    足認被告前揭任意性自白核與事實相符。綜上所述，本案事
    證明確，被告犯行堪以認定，應依法論科。
二、論罪：
（一）核被告所為，附表編號2部分係犯組織犯罪防制條例第3條
      第1項後段之參與犯罪組織罪、刑法第339條之4第1項第2
      款之三人以上共同詐欺取財罪及洗錢防制法第14條第1項
      之一般洗錢罪；附表編號1、3部分係犯刑法第339條之4第
      1項第2款之三人以上共同詐欺取財罪及洗錢防制法第14條
      第1項之一般洗錢罪。
（二）被告與「乖乖」及渠等所屬之詐欺集團成員間，有犯意聯
      絡及行為之分擔，應論以共同正犯。
（三）罪數：
　　1.如附表編號2、3(原審誤載為1、2，應予更正）所示之告
      訴人均係因本案詐欺集團成員施行詐術而分次將款項轉入
      新光銀行帳戶，所侵害者均係其等個人之財產法益，又被
      告或其所屬之詐欺集團不詳成員對如附表各編號所示之告
      訴人遭詐欺之款項多次提領現金或匯出匯款或以行動跨支
      方式轉出詐欺所得之行為，亦係為達到詐欺取財之目的，
      而侵害其等之同一財產法益，各行為之獨立性均極為薄弱
      ，難以強行分開，依一般社會健全觀念，應就上開告訴人
      遭詐騙款項之多次匯款及被告廖子毅或其所屬之詐欺集團
      不詳成員多次提領或轉出款項行為，均視為數個舉動之接
      續施行，合為包括之一行為予以評價，論以接續犯之一罪
      。
　　2.按加重詐欺罪，係侵害個人財產法益之犯罪，其罪數之計
      算，核與參與犯罪組織罪之侵害社會法益有所不同，審酌
      現今詐欺集團之成員皆係為欺罔他人，騙取財物，方參與
      以詐術為目的之犯罪組織。倘若行為人於參與詐欺犯罪組
      織之行為繼續中，先後多次為加重詐欺之行為，因參與犯
      罪組織罪為繼續犯，犯罪一直繼續進行，直至犯罪組織解
      散，或其脫離犯罪組織時，其犯行始行終結。故該參與犯
      罪組織與其後之多次加重詐欺之行為皆有所重合，然因行
      為人僅為一參與犯罪組織行為，侵害一社會法益，屬單純
      一罪，應僅就「該案中」與參與犯罪組織罪時間較為密切
      之首次加重詐欺犯行論以參與犯罪組織罪及加重詐欺罪之
      想像競合犯，而其他之加重詐欺犯行，祗需單獨論罪科刑
      即可，無需再另論以參與犯罪組織罪，以避免重複評價。
      是如行為人於參與同一詐欺集團之多次加重詐欺行為，因
      部分犯行發覺在後或偵查階段之先後不同，肇致起訴後分
      由不同之法官審理，為裨益法院審理範圍明確、便於事實
      認定，即應以數案中「最先繫屬於法院之案件」為準，以
      「該案件」中之「首次」加重詐欺犯行與參與犯罪組織罪
      論以想像競合（最高法院109年度台上字第3945號判決意
      旨參照）。查被告係於110年5月間加入本案詐欺集團，為
      警查獲前均在參與犯罪組織之繼續中，被告先後所犯之加
      重詐欺取財行為，係以如附表編號2所示之告訴人於110年
      5月20日7時24分10秒匯款入新光銀行帳戶，為渠首次加重
      詐欺取財之犯行，其後之犯行，乃為被告參與組織之繼續
      行為，復核本案繫屬於原審法院時，被告尚無其他涉及詐
      欺集團犯罪之案件繫屬於法院，有本院被告前案紀錄表在
      卷可考，揆諸前揭說明，被告所犯之參與犯罪組織罪即應
      與如附表編號2所示之加重詐欺罪論以想像競合，從一重
      之三人以上共同詐欺取財罪論處。
　　3.被告所犯三人以上共同詐欺取財、一般洗錢罪之行為，非
      僅侵害如附表所示之告訴之個人財產法益，同時並侵害國
      家社會法益，依刑法第55條之規定，均應從一重之三人以
      上共同詐欺取財罪論處。
　　4.被告就如附表各編號所示之犯行，計有3名告訴人，犯意
      各別，行為互殊，應予分論併罰。
（四）刑之加重：
　　  被告前因毒品案件，經法院判決處有期徒刑確定，經接續
      執行，於108年8月20日縮短刑期假釋出監併付保護管束，
      於同年9月3日假釋期滿未經撤銷，其未執行之刑，以已執
      行完畢論，有本院被告前案紀錄表在卷可查，其於有期徒
      刑執行完畢後5年內，故意再犯本案犯行，為累犯。惟若
      不分情節，基於累犯者有其特別惡性及對刑罰反應力薄弱
      等立法理由，一律加重最低本刑，於不符合刑法第59條所
      定要件之情形下，致生行為人所受之刑罰超過其所應負擔
      罪責之個案，其人身自由因此遭受過苛之侵害部分，對人
      民受憲法第8條保障之人身自由所為限制，不符憲法罪刑
      相當原則，牴觸憲法第23條比例原則。於此範圍內，有關
      機關應自司法院釋字第775號解釋公布之日起2年內，依本
      解釋意旨修正之。於修正前，為避免發生上述罪刑不相當
      之情形，法院就該個案應依本解釋意旨，裁量是否加重最
      低本刑（司法院釋字第775號解釋參照）。是被告前開執
      行完畢之違反毒品危害防制條例案件前案，與本案所犯加
      重詐欺取財犯行，並無罪質上之關聯，非同類型之犯罪，
      犯罪手段、動機亦屬有別，且檢察官亦未舉證證明有何應
      依累犯加重之情節，難認其對於本案犯行具有累犯之特別
      惡性及有對於刑罰反應力薄弱之情形，考量本案情節被告
      之主觀惡性、危害程度及罪刑相當原則，爰不依刑法第47
      條第1項規定加重其刑。
三、撤銷改判（關於沒收部分）：
（一）原審認被告未扣案之犯罪所得部分事證明確，予以沒收，
      固非無見。惟查：被告於本案領出現金之數額應為1,430
      萬元，依被告自陳每領出100萬元可分得1萬元之報酬，本
      案犯罪所得應為14萬元，原判決認被告提領現金為1,250
      萬元，就分得12萬元部分予以沒收，容有未洽。檢察官上
      訴意旨主張原判決宣告沒收所認定之犯罪所得有誤，為有
      理由，原判決既有上開可議之處，自應由本院將原判決關
      於被告沒收部分予以撤銷改判。
（二）沒收：
　　　按犯罪所得，屬於犯罪行為人者，沒收之。但有特別規定
      者，依其規定；前2項之沒收，於全部或一部不能沒收或
      不宜執行沒收時，追徵其價額，刑法第38條之1第1項、第
      3項定有明文。又按共同正犯犯罪所得之沒收、追徵，應
      就各人所分得之數為之。所謂各人「所分得」之數，係指
      各人「對犯罪所得有事實上之處分權限」而言。因此，若
      共同正犯各成員內部間，對於犯罪所得分配明確時，應依
      各人實際所得宣告沒收；若共同正犯對於犯罪所得，其個
      人確無所得或無處分權限，且與其他成員亦無事實上之共
      同處分權限者，自不予諭知沒收（最高法院107年度台上
      字第2989號判決意旨參照）。查被告於偵查自承：每領出
      100萬元可分得1萬元等語（見偵緝卷第31頁），揆諸前揭
      規定及說明，逾此部分，既無從認定係其所分得，並依有
      疑有利被告原則，僅以被告領出現金之部分為計算，其提
      領現金共達1,430萬元（計算式：如附表編號2所示之③100
      萬元＋⑤180萬元＋⑫200萬元＋⑬150萬元＋⑭190萬元＋⑰190萬元＋
      ⑲90萬元＋㉓150萬元＋如附表編號3所示之180萬元=1,430萬
      元），且被告於本院亦自承：1,430萬元都是領現金，應
      該是14萬元的獲利等語（見本院卷第107頁），可認其已
      分得14萬元為其本案之犯罪所得，應予宣告沒收，並於全
      部或一部不能沒收或不宜執行沒收時，追徵其價額。
四、上訴駁回（其餘部分）：
　　原審審理結果，認被告所犯罪證明確，而適用組織犯罪防制
    條例第3條第1項後段、洗錢防制法第14條第1項、刑法第339
    條之4第1項第2款、第28條、第55條規定，並審酌現今社會
    詐欺事件層出不窮、手法日益翻新，政府及相關單位無不窮
    盡心力追查、防堵，大眾傳播媒體更屢屢報導民眾被詐欺，
    甚至畢生積蓄因此化為烏有之相關新聞，被告正值青壯，不
    思依循正途獲取穩定經濟收入，竟貪圖不法錢財，率然加入
    詐欺集團，價值觀念偏差，破壞社會治安，其所為之提供帳
    戶、提領詐欺款項、申辦約定轉帳帳戶等行為，均為遂行詐
    欺集團犯罪中不可或缺之重要角色，犯罪之動機、目的及手
    段均應受相當非難，兼衡被告於原審坦承所有犯行，核與洗
    錢防制法第16條第2項規定於偵查或審判中自白減刑之規定
    相符，暨被告自陳為國小畢業之智識程度，從事鷹架工作，
    月收入約4、5萬元，離婚，須扶養父親之生活狀況等一切情
    狀，認被告犯三人以上共同詐欺取財罪（共3罪），分別處
    有期徒刑1年2月、1年6月、1年2月，並定應執行有期徒刑1
    年10月，核無認定事實錯誤、量刑瑕疵或違背法令之情形，
    其結論尚無不合。茲原判決已詳予審酌認定被告如事實欄所
    示犯行所依憑之證據、刑法第57條各款及前開所列情狀，兼
    以被告犯罪情節、素行、生活狀況、犯後態度等一切情狀，
    在法定刑度範圍內，詳予審酌科刑，合法行使其量刑裁量權
    ，於客觀上未逾越法定刑度，且關於科刑資料之調查，業就
    犯罪情節事項，於論罪證據調查階段，依各證據方法之法定
    調查程序進行調查，另就犯罪行為人屬性之單純科刑事項（
    例如坦認或和解、賠償之犯後態度、所供智識程度及生活狀
    況），針對被告相關供述，提示調查，使當事人有陳述意見
    之機會，並允就科刑範圍表示意見，自無科刑資料調查內容
    無足供充分審酌而適用法則不當之違法情形，是原審量刑並
    無濫用量刑權限，亦無判決理由不備，或其他輕重相差懸殊
    等量刑有所失出或失入之違法或失當之處，自不容任意指為
    違法；本院基於刑罰目的性之考量、刑事政策之取向及行為
    人刑罰感應力之衡量，審酌國家刑罰權之行使，兼具一般預
    防及特別預防之目的，被告與告訴人就和解或調解金額之洽
    談，於刑事案件審理中，法院本不得強勢介入或將刑事責任
    與民事賠償過度連結，況被告雖未與告訴人達成和解，或賠
    償其所受損失，惟告訴人仍可透過民事訴訟途徑獲取賠償，
    尚難僅因被告未與告訴人達成和解，遽認其犯後態度不佳而
    應加重其刑之理由。檢察官上訴意旨認被告犯罪情節實質危
    害非輕，提領及轉匯金額高達1,587萬元，被告迄今未能與
    告訴人達成和解及賠償等情，認其犯後態度不佳，原審量刑
    難謂罪刑相當，指摘原判決不當云云，為無理由，應予駁回
    。
據上論斷，應依刑事訴訟法第368條、第369條第1項前段、第364
條、第299條第1項前段，第38條之1第1項前段、第3項，判決如
主文。
本案經檢察官董怡臻到庭執行職務。
中　　華　　民　　國　　111 　年　　11　　月　　17　　日
                  刑事第十七庭  審判長法　官  鄭水銓
                                      法　官  黃雅芬
                                      法　官  沈君玲
以上正本證明與原本無異。
如不服本判決，應於收受送達後20日內向本院提出上訴書狀，其
未敘述上訴之理由者並得於提起上訴後20日內向本院補提理由書
（均須按他造當事人之人數附繕本）「切勿逕送上級法院」。
                                      書記官  羅敬惟
中　　華　　民　　國　　111 　年　　11　　月　　17　　日

附錄：本案論罪科刑法條全文
組織犯罪防制條例第3條
發起、主持、操縱或指揮犯罪組織者，處3年以上10年以下有期
徒刑，得併科新臺幣1億元以下罰金；參與者，處6月以上5年以
下有期徒刑，得併科新臺幣1千萬元以下罰金。但參與情節輕微
者，得減輕或免除其刑。
具公務員或經選舉產生之公職人員之身分，犯前項之罪者，加重
其刑至二分之一。
犯第1項之罪者，應於刑之執行前，令入勞動場所，強制工作，
其期間為3年。
前項之強制工作，準用刑法第90條第2項但書、第3項及第98條第
2項、第3項規定。
以言語、舉動、文字或其他方法，明示或暗示其為犯罪組織之成
員，或與犯罪組織或其成員有關聯，而要求他人為下列行為之一
者，處3年以下有期徒刑，得併科新臺幣3百萬元以下罰金：
一、出售財產、商業組織之出資或股份或放棄經營權。
二、配合辦理都市更新重建之處理程序。
三、購買商品或支付勞務報酬。
四、履行債務或接受債務協商之內容。
前項犯罪組織，不以現存者為必要。
以第5項之行為，使人行無義務之事或妨害其行使權利者，亦同
。
第5項、第7項之未遂犯罰之。

洗錢防制法第14條
有第二條各款所列洗錢行為者，處7年以下有期徒刑，併科新臺
幣5百萬元以下罰金。
前項之未遂犯罰之。
前二項情形，不得科以超過其特定犯罪所定最重本刑之刑。

中華民國刑法第339條之4 
犯第339條詐欺罪而有下列情形之一者，處1年以上7年以下有期
徒刑，得併科1百萬元以下罰金：
一、冒用政府機關或公務員名義犯之。
二、三人以上共同犯之。
三、以廣播電視、電子通訊、網際網路或其他媒體等傳播工具，
    對公眾散布而犯之。
前項之未遂犯罰之。

附表：
（註：匯款及提款時間、金額〈如有手續費均予省略〉均以卷附交
易明細表為準，逕予更正補充。）
編號 告訴人 詐欺方式 匯款時間、金額（新臺幣）  匯入帳戶 提款、轉匯時間、金額（新臺幣）  原審主文 本院主文 1 張展綸 詐欺集團成員於不詳時間，先在臉書社群網站刊登不實投資廣告，經張展綸於110年4月14日閱後加上載之LINE帳號聯繫，而經同集團成員向其佯稱得使用MetaTrader 4 APP投資外匯獲利云云，致其陷於錯誤，而依指示匯款如右所示。 110年5月21日 10時38分17秒 匯款110萬元  新光銀行帳戶 110年5月21日 ①11時20分0秒 　由廖子毅匯出匯款107萬元 ②12時4分12秒 　由不詳成員行動跨支26,000元  被告廖子毅犯三人以上共同詐欺取財罪，處有期徒刑壹年貳月。 上訴駁回。 2 蔡猷讓 詐欺集團成員於110年3月16日傳送手機簡訊，經蔡猷讓閱後加上載之LINE帳號聯繫，瀏覽上開訊息並加入LINE聯繫，而經同集團成員向其佯稱得使用GlenberWealthLimited平台投資外匯獲利云云，致其陷於錯誤，而依指示匯款如右所示。 110年5月20日 ①7時24分10秒 　匯款41萬元 ②9時52分0秒 　匯款100萬元 ③9時56分24秒 　匯款9萬元 110年5月21日 ④9時25分51秒 　匯款200萬元 110年5月22日　 ⑤16時15分7秒 　匯款200萬元 110年5月24日 ⑥9時17分27秒 　匯款200萬元 110年5月25日　 ⑦9時12分59秒 　匯款150萬元 110年5月26日 ⑧13時57分46秒 　匯款200萬元 110年5月27日 ⑨9時43分44秒 　匯款200萬元 110年5月28日 ⑩9時9分7秒 　匯款100萬元 110年6月1日 ⑪9時9分43秒 　匯款200萬元  新光銀行帳戶 110年5月20日 ①8時25分18秒 　由不詳成員行動跨支41萬元 ②9時59分9秒 　由不詳成員行動跨支9萬元 ③10時13分8秒 　由廖子毅領出現金100萬元 110年5月21日 ④9時54分9秒 　由不詳成員行動跨支50萬元 ⑤10時9分31秒 　由廖子毅領出現金180萬元 ⑥10時17分15秒 　由不詳成員行動跨支30萬元 　（上開④⑤⑥部分含附表編號3李冠廷匯入之款項） 110年5月22日 ⑦16時33分5秒 　由不詳成員行動跨支342,000元 ⑧16時35分39秒 　由不詳成員行動跨支30萬元 ⑨16時40分48秒 　由不詳成員行動跨支50萬元 ⑩16時57分37秒 　由不詳成員行動跨支50萬元 ⑪16時58分24秒 　由不詳成員行動跨支355,000元 110年5月24日 ⑫9時44分14秒 　由廖子毅領出現金200萬元 110年5月25日 ⑬10時57分35秒 　由廖子毅領出現金150萬元 110年5月26日 ⑭14時34分34秒 　由廖子毅領出現金190萬元 ⑮15時17分8秒 　由不詳成員行動跨支5萬元 ⑯15時22分35秒 　由不詳成員行動跨支5萬元 110年5月27日 ⑰10時28分56秒 　由廖子毅領出現金190萬元 ⑱11時28分23秒 　由不詳成員行動跨支10萬元 110年5月28日 ⑲10時17分1秒 　由廖子毅領出現金90萬元 ⑳10時34分10秒 　由不詳成員行動跨支95,000元 110年5月29日 ㉑0時26分28秒 　由不詳成員行動跨支6,000元 110年6月1日 ㉒10時18分34秒 　由廖子毅匯出匯款50萬元 ㉓10時56分2秒 　由廖子毅領出現金150萬元  廖子毅犯三人以上共同詐欺取財罪，處有期徒刑壹年陸月。 上訴駁回。 3 李冠廷 詐欺集團成員先於110年3月間以臉書結識李冠廷，嗣於同年4月間介紹同集團成員認識，而經該人佯稱看直播可教其投資獲利，可加入公司之菁英團隊跟單投資云云，致其陷於錯誤，而依指示匯款如右所示。 110年5月21日 9時47分14秒 匯款60萬元  新光銀行帳戶 110年5月21日 ①9時54分9秒 　由不詳成員行動跨支50萬元 ②10時9分31秒 　由廖子毅領出現金180萬元 ③10時17分15秒 　由不詳成員行動跨支30萬元 　（上開①②③部分含附表編號2蔡猷讓匯入之款項）  廖子毅犯三人以上共同詐欺取財罪，處有期徒刑壹年貳月。 上訴駁回。    110年5月28日 18時17分53秒 匯款3萬元  中信銀行帳戶 110年5月28日 21時20分23秒 由不詳成員ATM轉帳30萬元